【裁判字號】    99,裁,1815
【裁判日期】    990819
【裁判案由】    國軍老舊眷村改建條例
【裁判全文】
最  高  行  政  法  院  裁  定
                                      99年度裁字第1815號
上  訴  人  甲○○
被 上訴 人  國防部
代  表  人  高華柱
上列當事人間國軍老舊眷村改建條例事件，上訴人對於中華民國
99年6月2日臺北高等行政法院99年度訴字第243號判決，提起上
訴，本院裁定如下：
    主  文
上訴駁回。
上訴審訴訟費用由上訴人負擔。
    理  由
一、按對於高等行政法院判決之上訴，非以其違背法令為理由，
    不得為之，行政訴訟法第242條定有明文。依同法第243條第
    1項規定，判決不適用法規或適用不當者，為違背法令；而
    判決有同條第2項所列各款情形之一者，為當然違背法令。
    是當事人對於高等行政法院判決上訴，如依行政訴訟法第24
    3條第1項規定，以高等行政法院判決有不適用法規或適用不
    當為理由時，其上訴狀或理由書應有具體之指摘，並揭示該
    法規之條項或其內容；若係成文法以外之法則，應揭示該法
    則之旨趣；倘為司法院解釋或本院之判例，則應揭示該判解
    之字號或其內容。如以行政訴訟法第243條第2項所列各款情
    形為理由時，其上訴狀或理由書，應揭示合於該條項各款之
    事實。上訴狀或理由書如未依此項方法表明，或其所表明者
    與上開法條規定不合時，即難認為已對高等行政法院判決之
    違背法令有具體之指摘，其上訴自難認為合法。
二、本件上訴人對於高等行政法院判決上訴，係略以：待證事項
    係指證人有無收到三軍防空砲兵訓練中心第6788號函，如收
    到如何辦理，而非證明上訴人知否該國軍老舊眷村改建條例
    ，原判決曲意解釋成證明上訴人不知眷改條例之修正公布，
    實屬誤解上訴人之真意，原判決不加傳喚調查，已有應行調
    查之證據未予調查，有不適用法則之違法。又上訴人聲請傳
    訊大鵬新村村長徐靜章作證，係證明其是否收到三軍防空砲
    兵訓練中心民國90年11月26日（90）勤仝字第6788號函，受
    文者：大鵬新村。主旨：轉知所屬眷戶確依眷改條例第5條
    第2項規定之法定期限辦理權益承受。該函有無「轉知」眷
    戶，必釐清責任歸屬。原判決則卻以因證人無從證明上訴人
    不知上開法律，核無必要，原判決顯有理由矛盾及理由不備
    之違法。又在國軍老舊眷村改建條例施行細則已規範承辦單
    位負有通知之義務，試問如不通知眷戶，不去調查清楚，該
    如何辦理？原判決謂無法律規範之義務，顯係誤會，亦有判
    決不備理由之違法。再者，原判決謂被上訴人無通知之義務
    ，則被上訴人所屬三軍防空砲兵訓練中心以80年11月26日90
    勤仝字第6788號通知「大鵬新村」，轉知所屬眷戶確依國軍
    老舊眷村改建條例第5條第2項規定之法定期限辦理權益承受
    ，又當如何解釋？如不需通知，為何發函通知「大鵬新村」
    ？其判決理由前後矛盾而不備，有判決違背法令等語，為其
    理由。
三、本件上訴人對於高等行政法院判決上訴，雖以該判決有判決
    不備理由或理由矛盾及適用法規不當之違背法令為由。茲核
    上訴人所陳上訴理由，或係重述其在原審業經主張而為原判
    決摒棄不採之陳詞，或係就原審取捨證據、認定事實之職權
    行使事項，任加指摘違誤，或係執其個人主觀歧異之法律見
    解，就原審所為論斷或駁斥其主張之理由，泛言原判決不適
    用法規或適用不當，並就原審已論斷者，泛言未論斷，或就
    原審所為論斷，泛言其論斷矛盾。而未具體表明原判決究竟
    有如何合於不適用法規或適用不當、或有行政訴訟法第243
    條第2項所列各款之情形，尚難認為已對原判決之如何違背
    法令有具體之指摘。況縱原判決雖有未於判決中加以論斷者
    ，惟尚不影響於判決之結果，與所謂判決不備理由之違法情
    形亦不相當。是依首揭說明，應認其上訴為不合法。
四、據上論結，本件上訴為不合法。依行政訴訟法第249條第1項
    前段、第104條、民事訴訟法第95條、第78條，裁定如主文
    。
中    華    民    國    99    年    8     月    19    日
                    最高行政法院第六庭
                        審判長法官  吳  明  鴻
                              法官  林  茂  權
                              法官  侯  東  昇
                              法官  劉  介  中
                              法官  黃  秋  鴻

以  上  正  本  證  明  與  原  本  無  異
中    華    民    國    99    年    8     月    20    日
                              書記官  王  福  瀛

司法院資訊處製作；財團法人民間司法改革基金會備份。
